# 特定情形下的研发样机会计处理

提问人：taocean 时间：2023-05-24 21:13:35
请教陈版，我公司为一家民营军工配套企业，会制作研发样机与客户产品配套，参与军方的招投标，若中标，则客户会与我公司签订合同，购买样机；若未中标，则不会购买。样机相关的料工费，在签订合同前，计入研发费用；
签订合同后发生的料工费则计入存货；确认收入时，结转存货成本，不对签订合同前发生的前期研发费用结转至成本。请问，这样处理是否恰当，谢谢！盼复。

回答人：chenyiwei
可以这样理解。
因为在签订合同前已投入的研发支出的可收回性并无保障，故此时不满足新收入准则第五条关于“合同成立”的条件，相应地所投入的研发支出不能作为合同履约成本，相当于是企业内部自行研发项目的相关支出。合同签订后继续发生的研发支出属于合同履约成本。